# 国开发展基金投资合同在会计核算上是属于债权还是股权？

提问人：我爱蜂蜜加糖 时间：2016-03-31 12:38:30
10 月 27 日晚间，卧龙电气(11.840, 0.14, 1.20%)(600580.SH)发布公告，与国开发展基金有限公司(以下简称“国开发展基金”)、卧龙电气南阳防爆集团股份有限公司签署《国开发展基金投资合同》，国开发展基金将以人民币 6000 万元对南防集团南阳宛都老工业区升级改造项目以增资方式进行夹层投资，投资年化收益率不超过1.2%，投资期限为 10 年。 陈老师，类似的国开发展基金投资属于债权还是股权？

回答人：chenyiwei
至少在母公司合并报表层面是完全体现为债权，没有权益成份的。可参考我在本版面上发的处理案例。